【裁判字號】    99,聲,1297
【裁判日期】    990426
【裁判案由】    聲請更定其刑
【裁判全文】
臺灣臺中地方法院刑事裁定              99年度聲字第1297號
聲  請  人  臺灣臺中地方法院檢察署檢察官
受  刑  人  甲○○
上列聲請人因受刑人犯竊盜案件（98年度簡字第986號），於判
決確定後發覺為累犯，聲請更定其刑（98年度執字第13725號、
99年度執聲字第878號），本院裁定如下：
    主  文
甲○○竊盜，累犯，處有期徒刑陸月，如易科罰金，以新臺幣壹
仟元折算壹日。
    理  由
一、聲請意旨略以：受刑人甲○○，前因施用毒品、竊盜、搶奪
    及偽造署押，經貴院先後判處有期徒刑一年、一年二月、一
    年、五月確定，嗣經裁定定其應執行刑為有期徒刑三年三月
    ，指揮書刑期自民國九十三年一月二十八日起算（臺灣臺中
    地方法院檢察署九十一年度執更字第二三○三號），於九十
    五年四月七日假釋出監後，經撤銷假釋應執行殘刑十月十七
    日，指揮書刑期自九十五年十月二十五日起算（臺灣臺中地
    方法院檢察署九十五年度執更字第一六七一號），適逢九十
    六年罪犯減刑條例施行，受刑人上述所犯之罪，經減刑並定
    應執行刑為有期徒刑一年七月十五日，因受刑人減刑前在監
    執行期間，自九十三年一月二十八日起至九十五年四月七日
    止，已執行二年二月十日，已超過減刑後一年七月十五日刑
    期，故無殘刑可供執行，依該條例第十三條第一項規定，其
    超過部分，不算入已執行之刑期。因而前開原殘刑十月十七
    日部分，應認於九十六年七月十六日減刑條例施行日，視為
    已執行完畢。當日接續執行九十五年假釋期間所犯之施用毒
    品罪及竊盜五罪之有期徒刑二年十月，嗣依減刑條例規定減
    刑並定應執行刑為有期徒刑一年八月（臺灣臺中地方法院檢
    察署九十六年度執減更字第三一○二號之一），執行期間依
    刑法第七十九條之一第五項規定，僅就定刑並減刑之有期徒
    刑一年八月部分單獨辦理假釋，於九十七年七月十日再次假
    釋出監（經縮短刑期後，期滿日為九十八年三月七日）。惟
    因受刑人復於此次假釋期間之九十七年十一月十六日，再故
    意犯施用第一級毒品罪，經本院以九十八年度訴字第一二七
    三號判處有期徒刑一年二月，上訴二、三審，均諭知上訴駁
    回，於九十八年九月十日確定。前開九十七年七月十日出監
    之假釋因而撤銷，經臺灣臺中地方法院檢察署以九十八年度
    執更字第四二九五號執行殘刑七月五日，指揮書刑期自九十
    八年十一月十一日起算至九十九年六月十五日期滿，現於臺
    灣臺中監獄執行中，是受刑人執行毒品等案件定刑並減刑之
    有期徒刑一年八月即不能認為已執畢，依刑法第七十九條之
    一第五項規定意旨，前案搶奪等罪殘刑十月十七日，既未與
    接續執行後案毒品等罪之一年八月合併計算刑期並辦理假釋
    ，則受刑人得成立累犯之五年期間，其起算時點應以前案搶
    奪等罪殘刑十月十七日執行完畢日，即自九十六年七月十六
    日起算。從而，受刑人於九十六年七月十六日執行完畢後，
    復於九十八年八月十五日故意再犯本案之竊盜罪，經本院以
    九十八年度簡字第九八六號（臺灣臺中地方法院檢察署九十
    八年度偵字第二○○六二號）判處有期徒刑五月確定。依前
    開說明，本案之竊盜罪係前案九十六年七月十六日執行完畢
    後所犯，依法應論以累犯，惟原九十八年度簡字第九八六號
    確定判決，並未論以累犯，似有疏漏，爰依刑事訴訟法第四
    百七十七條聲請裁定更定其刑。
二、按受徒刑之執行完畢，五年以內故意再犯有期徒刑以上之罪
    者，為累犯，加重本刑至二分之一；裁判確定後，發覺為累
    犯者，依前條之規定更定其刑，但刑之執行完畢或赦免後發
    覺者，不在此限，刑法第四十七條第一項、第四十八條分別
    定有明文。再按經撤銷假釋執行殘餘刑期者，無期徒刑於執
    行滿二十五年，有期徒刑於全部執行完畢後，再接續執行他
    刑，第一項有關合併計算執行期間之規定不適用之，刑法第
    七十九條之一第五項定有明文。又按依刑法第四十八條應更
    定其刑者，由該案犯罪事實最後判決之法院之檢察官，聲請
    該法院裁定之，刑事訴訟法第四百七十七條第一項定有明文
    。
三、經查：本件受刑人甲○○前於九十年間因犯竊盜、偽造印
    文、搶奪、施用毒品等罪，經法院先後判處有期徒刑一年二
    月、五月、一年、一年，並經法院裁定其應執行刑為有期徒
    刑三年三月確定，經與另案執行殘刑之刑期接續執行，原應
    自九十二年三月五日至九十六年二月二十四日縮刑執行完畢
    ，惟自九十五年四月七日假釋出監後，復經撤銷假釋（殘刑
    為十月又十七日）。又因施用毒品案件經本院判處有期徒
    刑一年確定；因犯四個竊盜罪，經本院以九十五年度易字第
    三九○五號判處有期徒刑八月、五月、十月、十月，應執行
    有期徒刑二年確定，嗣並經本院以九十六年度聲字第一九五
    四號就上開所處有期徒刑一年、八月、五月、十月、十月部
    分裁定應執行刑為有期徒刑二年十月。又因犯竊盜罪，經
    本院以九十五年度中簡字第二七九九號判處拘役四十日確定
    。及因犯竊盜罪，經本院以九十六年度易字第一八二七號
    判處有期徒刑七月確定。上開所示之殘刑及至所處之
    刑，並自九十五年十月二十五日起接續執行。嗣經本院於
    九十六年七月十八日以九十六年度聲減字第二五九六號裁定
    就上開至部分所處之宣告刑均裁定減刑，並就部分定
    其應執行刑為一年七月又十五日；就、部分定其應執行
    刑為一年八月確定在案。惟前開之部分，經減為有期徒
    刑一年七月又十五日後，因受刑人減刑前在監執行，已執行
    逾一年七月又十五日以上，故無殘刑可供執行，因而前開
    之殘刑十月十七日部分，應認於九十六年七月十六日減刑條
    例施行日，視為已執行完畢。至於受刑人自九十六年七月
    十七日復接續執行上開、經定之應執行刑有期徒刑一年
    八月刑期，受刑人於九十七年七月十日再次假釋出監（假釋
    期滿日期為九十八年三月七日），又於假釋期滿前之假釋期
    間九十七年十一月十六日，故意再犯施用第一級毒品罪，經
    法院判處有期徒刑一年二月確定，前開、所定之假釋因
    之撤銷，該假釋殘刑自九十八年十一月十一日起算執行，現
    仍執行中等情，有臺灣高等法院被告前案紀錄表、臺灣臺中
    地方法院檢察署檢察官九十六年執減更度字第三一○二、三
    一○二之一、三一○二之二號執行指揮書在卷可憑。再查，
    前開之部分既已於九十六年七月十六日視為執行完畢，雖
    接續執行、之案件，惟依前開刑法第七十九條之一第五
    項之規定，之部分係經撤銷假釋後執行之殘餘刑期，應先
    於他罪而執行，不得再與新犯、之罪之刑期合併計算假
    釋最低應執行之期間及假釋期滿之期間，自屬獨立執行，是
    受刑人上開、之罪之尚未執行完畢之撤銷假釋之殘刑部
    分，應與部分無關，該之部分應認已於九十六年七月十
    六日執行完畢（參諸臺灣高等法院暨所屬法院九十八年法律
    座談會刑事類提案第五號）。從而，受刑人於九十八年八月
    十五日所犯本院九十八年度簡字第九八六號判決之竊盜罪，
    既係於前開部分之九十六年七月十六日執行完畢後五年內
    故意再犯，應為累犯，原確定判決未依法論以累犯，自有未
    洽。本件聲請與法尚無不合，應予准許，爰更定其刑如主文
    所示。
四、據上論斷，應依刑事訴訟法第四百七十七條第一項，刑法第
    四十八條前段、第四十七條第一項，裁定如主文。
中    華    民    國    99    年    4     月    26    日
                  刑事第八庭  法  官  許金樹
上正本證明與原本無異。
如不服本裁定，應於收受送達後五日內向本院提出抗告狀。（應
附繕本）
                              書記官   王崑煜
中    華    民    國    99    年    4     月    26    日

司法院資訊處製作；財團法人民間司法改革基金會備份。
